【裁判字號】    98,抗,116
【裁判日期】    980626
【裁判案由】    返還不當得利　　(補繳裁判費)
【裁判全文】
臺灣高等法院高雄分院民事裁定           98年度抗字第116號
抗  告  人  甲○○
上列抗告人因與相對人第一商業銀行股份有限公司間請求確認抵
押權不存在等（補繳裁判費）事件，對於民國98年4 月13日台灣
高雄地方法院98年度補字第500 號所為裁定提起抗告，本院裁定
如下：
    主  文
抗告駁回。
抗告訴訟費用由抗告人負擔。
    理  由
一、抗告意旨略以：本件依相對人第一商業銀行股份有限公司（
    下稱第一商業銀行）之通知書所載，抗告人積欠相對人逾期
    帳款新台幣（下同）179 萬8,320 元及利息、違約金、費用
    等，因此，抗告人與相對人爭議之訴訟標的金額應為179 萬
    8,320 元。原法院核定訴訟標的金額為480 萬元，裁定命抗
    告人繳納裁判費4 萬8,520 元，尚有未合，為此提起抗告，
    請求廢棄原裁定，另為適法之裁定云云。
二、按核定訴訟標的之價額，以起訴時之交易價額為準；無交易
    價額者，以原告就訴訟標的所有之利益為準。民事訴訟法第
    77條之1 第2 項定有明文。經查本件抗告人與相對人間請求
    確認抵押權不存在等事件，抗告人訴之聲明為：(一)確認相對
    人與抗告人就坐落高雄市○○區○○段4 小段3242地號建面
    積66平方公尺，應有部分2 之1 ，及其上建號6933號，門牌
    高雄市○○區○○街156 號，面積167.27平方公尺三層樓房
    一棟應有部分2 分之1 ，於民國85年由高雄市三民地政事務
    所以三專字第094990號收件，85年5 月22日登記，所設定最
    高限額480 萬元之抵押權不存在，相對人應將上開抵押權設
    定登記塗銷。(二)訴訟費用由相對人負擔（原審卷第4 頁）。
    依抗告人訴之聲明，抗告人請求確認系爭房地所設定最高限
    額480 萬元抵押權不存在，並請求相對人塗銷，顯見抗告人
    就訴訟標的所有之利益為480 萬元。原法院核定本件訴訟標
    的金額為480 萬元，應徵第一審裁判費4 萬8,520 元，而裁
    定限期命抗告人補繳上開裁判費，逾期不繳，即駁回其訴，
    並無不合。至抗告人主張相對人通知書所載，抗告人積欠相
    對人逾期帳款179 萬8,320 元及利息、違約金、費用等，因
    此相對人爭議之訴訟標的金額應為179 萬8,320 元云云。惟
    查抗告人係請求確認系爭房地所設定最高限額480 萬元抵押
    權不存在並塗銷該設定之抵押權，並非請求確認179 萬8,32
    0 元債權不存在。是抗告人主張訴訟標的為179 萬8,320 元
    ，並依此計算徵收裁判費云云，尚無可採。抗告意旨，指摘
    原裁定不當，求予廢棄，為無理由，應予駁回。
三、據上論結，本件抗告為無理由，依民事訴訟法第495 條之1
    第1 項、第449 條第1 項、第95條、第78條，裁定如主文。
中    華    民    國    98    年    6     月    26    日
                            民事第五庭
                                審判長法官  蔡明宛
                                法      官  魏式璧
                                法      官  曾錦昌
以上正本證明與原本無異。
如不服本裁定應於送達後10日內向本院提出再抗告狀（並按他造
當事人之人數附繕本），並繳納再抗告費新臺幣1,000 元。
再為抗告僅得以適用法規顯有錯誤為理由，並應委任律師為代理
人。
中    華    民    國    98    年    6     月    26    日
                                書  記  官  梁美姿
附註：
抗告人之配偶、三親等內之血親、二親等內之姻親，或抗告人為
法人、中央或地方機關時，其所屬專任人員具有律師資格並經法
院認適當者，亦得為第三審代理人。
抗告人或其法定代理人具有律師資格者及前項情形，應於提起抗
告或委任時釋明之。


司法院資訊處製作；財團法人民間司法改革基金會備份。
